# 关于这个处理的文件，在哪个网站上能找到？网址是什么？

提问人：姜国驸马 时间：2015-09-29 13:58:50
合并日在上半月完成，可以上月末数据纳入合并报表。反之，可以当月末数据纳入合并报表。此做法在当年合并准则修订调研时有此说。 关于这个处理的文件，在哪个网站上能找到？网址是什么？谢谢。

回答人：chenyiwei
没有正式文件，约定俗成的做法而已。但尽管如此，如果在月初至合并日（或合并日至月末）期间发生了重大、偶发性的损益，还是要注意剔除其影响的。